【裁判字號】    97,訴,3290
【裁判日期】    970815
【裁判案由】    清償借款
【裁判全文】
臺灣臺北地方法院民事判決              97年度訴字第3290號
原      告  中國信託商業銀行股份有限公司
法定代理人  丁○○
訴訟代理人  丙○○
被      告  金霈豐實業有限公司
法定代理人  甲○○○
被      告  乙○○
上列當事人間請求清償借款事件，本院於民國97年8 月8 日言詞
辯論終結，判決如下：
    主  文
被告應連帶給付原告新臺幣捌拾萬柒仟佰零捌元，及自民國九
十六年六月二十二日起至清償日止，按年息百分之十計算之利息
，暨自民國九十六年七月二十三日起至清償日止，逾期在六個月
以內部分，按上開利率百分之十，逾期超過六個月部分，按上開
利率百分之二十計算之違約金。
訴訟費用由新臺幣捌仟捌佰壹拾元被告連帶負擔。
    事實及理由
ㄧ、本件依兩造所訂借據暨約定書第6 條，合意以本院為管轄第
    ㄧ審法院；被告均經合法通知未於言詞辯論期日到場，核無
    民事訴訟法第386 條各款所列情形，爰依原告之聲請，由其
    ㄧ造辯論而為判決，合先敘明。
二、原告主張被告金霈豐實業有限公司（下稱金霈豐公司）於民
    國94年12月29日邀同其餘被告為連帶保證人與原告簽訂授信
    約定書，約定就被告金霈豐公司對原告所負之票據、借款、
    保證、墊款、透支、貼現、承兌、委任保證、開發信用狀、
    進口託收、出口押匯、外幣外銷貸款、進出口外匯業務、金
    融交易業務、應收帳款融資業務、手續費、信用卡消費款及
    其他ㄧ切基於與原告業務往來之基礎法律關係所發生之債務
    ，並包括其利息、遲延利息、違約金、損害賠償及其他有關
    費用，願與被告金霈豐公司負擔連帶清償責任。嗣被告金霈
    豐公司於95年1 月2 日向原告借款新臺幣（下同）200 萬元
    ，約定借款期間自95年1 月2 日起至97年12月2 日止，利息
    按年息10% 固定計算，倘未按期繳納利息或攤還本息，即喪
    失期限利益，其債務視為全部到期，逾期在6 個月以內部分
    ，按上開約定利率10% ，逾期超過6 個月部分，按上開約定
    利率20% 計算違約金。詎被告僅繳納本息至97年6 月21日止
    ，依約其債務已視為全部到期，尚有807,308 元及按上開約
    定利率計算之利息及違約金迄未清償。為此提起本訴，求為
    命被告給付原告如其聲明所示之判決等情。
三、經查，原告主張上開事實，業據其提出與所述相符之借據暨
    約定書、放款帳戶還款交易明細表等影本為證。又被告均經
    合法通知未到場爭執，復未提出書狀答辯供本院斟酌，依民
    事訴訟法第280 條第3 項準用同條第1 項規定，視同自認原
    告之主張，自堪信原告主張之事實為真正。從而原告依消費
    借貸及連帶保證之法律關係提起本訴，求為如主文所示之判
    決，即無不合，應予准許。
四、依民事訴訟法第385 條第1 項前段、第85條第2 項，判決如
    主文。
五、本件訴訟費用為裁判費，金額確定為8,810元。
中    華    民    國    97    年    8     月    15    日
                  民事第三庭    法  官  黃明發
以上正本係照原本作成。
如對本判決上訴，須於判決送達後20日內向本院提出上訴狀。
中    華    民    國    97    年    8     月    15    日
                                書記官  陳怡如


司法院資訊處製作；財團法人民間司法改革基金會備份。
